# 房地产开发企业预收账款未缴纳增值税，怎样进行审计调整?

提问人：sdlxh666 时间：2018-03-02 10:07:05
公司预收账款入账时分录： 借：银行存款 贷：预收账款 应该计缴增值税，缴纳增值税的正确会计分录应该是 借：应缴税费--应交增值税（预交增值税） 贷：货币资金 现在审计时发现企业未缴纳增值税，现怎样进行审计调整？ 我个人认为企业应缴纳增值税而未缴纳，应缴纳的增值税数额应作为企业的一项负债计入“应交税费--应交增值税”贷方，借方计入什么科目合适？不知这个思路是否正确？

回答人：chenyiwei
调整的借方科目计入“其他流动资产——预缴增值税”，在编制报表时可以与对应的尚未缴纳的应预缴税款抵销后按净额列报。